【裁判字號】    90,易,151
【裁判日期】    900316
【裁判案由】    贓物
【裁判全文】
臺灣新竹地方法院刑事判決                            九十年度易字第一五一號
    公  訴  人  臺灣新竹地方法院檢察署檢察官
    被      告  甲○○
右列被告因贓物案件，經檢察官提起公訴（八十九年度偵字第六０一二號），本院判
決如左：
    主      文
甲○○收受贓物，處拘役肆拾日，如易科罰金，以佰元折算壹日。緩刑貳年。
    事      實
一、甲○○於民國（下同）八十八年三、四月間某日，在新竹市○○路二百餘號「天
    山雪連餐廳」內，明知票號：ＧＢ00000000號、票面金額新臺幣（下同
    ）二萬四千元、發票日八十八年五月三十一日、發票人陳重光、付款人華南商業
    銀行中山分行之支票一紙，係於原持有人遺失後，由不詳姓名人士所侵占入己之
    贓物，竟自不詳年籍姓名綽號「阿源」處加以收受後，用作支付房租予不知情之
    林聖武使用，嗣林聖武於同年五月三十一日將前述支票提示後，始循線查知上情
    。
二、案經臺灣新竹地方法院檢察署檢察官自動檢舉偵查起訴。
    理      由
一、訊據被告甲○○固坦承於右揭時地向不詳姓名年籍綽號「阿源」之成年男子收受
    上開支票一紙，及用作支付房租予不知情之林聖武使用等情不諱，惟辯稱：伊不
    知為贓物云云。經查：
    （一）、被告所交付予林聖武給付房租之支票係謝慧玲所持有掛失止付一節，業
            據被害人謝慧玲、證人即房東林聖武於警訊中陳明在卷，並有房屋租賃
            契約書、臺北市票據交換所函、票據掛失止付通知書、遺失票據申報書
            、掛失止付票據提示人資料查報表、上開支票正、背面及退票理由單影
            本各一紙在卷可稽。
    （二）、被告復自承：該不詳姓名年籍綽號「阿源」之成年男子交付上開支票時
            ，伊先還四千元，他說下個月領薪時，他才跟我拿，：：「阿源」走時
            我還沒有領薪水，他有留電話給我，但我掉了，找不到「阿源」等語，
            佐以借貸雙方應屬熟識且具一定之信賴關係，被告既不知該不詳姓名年
            籍綽號「阿源」之成年男子之真實姓名，顯見渠等非相當熟稔，而被告
            竟能自不知姓名人處輕率收受該來路不明之支票，即屬可議；又據被告
            於本院審理時所自承，伊先還四千元，是被告於收受該支票時，顯係低
            於票面金額甚多取得，且綽號「阿源」尚有二萬元之債權，迄今未向被
            告請求，而被告竟亦未與綽號「阿源」聯絡，復無法提出「阿源」之正
            確年籍，是否確有其人，亦有可疑；況被告所稱「阿源」其人與於八十
            八年間原為「天山雪連餐廳」隔壁二樓「大小百合茶行」負責人，且曾
            遺失系爭支票連同「阿源」名片之證人閻東源亦不符合，足徵被告於收
            受支票當時即已知悉係來路不明之贓物甚明。本件事證明確已如上述，
            被告所辯即無足採，犯行堪以認定。
二、核被告所為，係犯刑法第三百四十九條第一項之收受贓物罪。爰審酌被告之素行
    、犯罪之手段、目的、犯罪所生之危害、犯罪後之態度等一切情狀，量處如主文
    所示之刑，並諭知易科罰金之折算標準。末查被告素行良好，前未曾犯罪受有期
    徒刑以上刑之宣告，有臺灣新竹地方法院檢察署刑案資料查註紀錄表及臺灣高等
    法院被告全國前案紀錄表各一份在卷可稽，其因一時失慮，致罹刑典，經此刑之
    宣告後，應知警惕而無再犯之虞，為鼓勵其奮發向上，尚無予剝奪人身自由之必
    要，本院因認暫不執行其刑為當，爰併予以宣告緩刑二年，以啟自新。
據上論斷，應依刑事訴訟法第二百九十九條第一項前段，刑法第三百四十九條第一項
、第四十一條第一項前段、第七十四條第一款，罰金罰鍰提高標準條例第一條前段，
第二條，判決如主文。
本案經檢察官吳金棟到庭執行職務。
中      華      民      國    九十      年      三      月     十六     日
                                  臺灣新竹地方法院刑事第一庭
                                      法  官  林  秋  宜
右正本證明與原本無異。
如不服本判決，應於判決送達後十日內向本院提出上訴狀（應附繕本），上訴於臺灣
高等法院。
                                      書記官  張  雲  娥
中      華      民      國    九十      年      三      月     十六     日
附錄本案論罪科刑法條：
刑法第三百四十九條第一項
收受贓物者，處三年以下有期徒刑、拘役或五百元以下罰金。


司法院資訊處製作；財團法人民間司法改革基金會備份。
